臺灣高等法院刑事裁定
111年度聲字第757號
聲  請  人  臺灣高等檢察署檢察官
受  刑  人  楊善甫


上列聲請人因受刑人數罪併罰有二裁判以上，聲請定其應執行之
刑（聲請案號：臺灣高等檢察署111年度執聲字第264號），本院
裁定如下：
    主  文
楊善甫所犯如附表所示各罪所處之刑，應執行有期徒刑拾壹月，
如易科罰金，以新臺幣壹仟元折算壹日。
    理  由
一、聲請意旨略以：受刑人楊善甫因偽造文書等數罪，先後經判
    決如附表所示，應依刑法第53條、第51條第5款規定，定其
    應執行之刑，爰依刑事訴訟法第477條第1項之規定聲請定應
    執行之刑等語。
二、按裁判確定前犯數罪者，併合處罰之，而數罪併罰有二以上
    裁判者，應定其應執行之刑，其宣告多數有期徒刑者，於各
    刑中之最長期以上，各刑合併之刑期以下，定其刑期，但不
    得逾30年，刑法第50條、第51條第5款、第53條分別定有明
    文。又數罪併罰之數罪均得易科罰金，其應執行之刑逾6月
    者，亦適用易科罰金之規定，刑法第41條第8項規定甚明。
    次按刑事訴訟法第370條第2項、第3項，已針對第二審上訴
    案件之定應執行之刑，明定有不利益變更禁止原則之適用，
    於分屬不同案件之數罪併罰有應更定執行刑者，本於同為定
    刑裁定應為相同處理之原則，法院於裁定定應執行之刑時，
    自仍應有不利益變更禁止原則法理之考量，亦即另定之執行
    刑，其裁量所定之刑期，不得較重於前定之執行刑加計後裁
    判宣告之刑之總和，否則即與法律秩序理念及法律目的之內
    部界限有違（最高法院103年度第14次刑事庭決議及最高法
    院93年度台非字第192號判決意旨參照）。至數罪併罰中有
    已執行完畢之部分，嗣後與他罪合併定應執行刑者，僅係確
    定後由檢察官換發執行指揮書執行應執行刑，其前已執行之
    有期徒刑部分如何扣除之問題，非謂即不符數罪併罰要件（
    最高法院105年度台抗字第532號裁定意旨參照）。　　　
三、經查：受刑人楊善甫因偽造文書等數罪，先後經判決確定如
    附表所示之刑（附表編號2、3部分，最後事實審之案號欄及
    確定判決案號欄原均記載「109年度審簡字第1178號」，應
    均予更正為「110年度審簡字第1178號」），且各該罪均係
    在附表編號1所示之罪判決確定前所犯，並以本院為其犯罪
    事實最後判決法院。又附表所示各罪均得易科罰金，參照前
    揭規定，縱定應執行刑逾6個月，亦得易科罰金。再者，受
    刑人所犯附表編號1至6所示之罪，前經臺灣臺北地方法院（
    下稱臺北地院）110年度審簡字第1178號判決定應執行刑有
    期徒刑8月確定，有本院被告前案紀錄表附卷可稽，則參照
    前揭說明，本院就附表所示各罪再定應執行刑時，自應受上
    開裁判所定應執行刑總和之內部界限所拘束。爰依前揭法條
    規定及實務見解，並參酌上開各罪宣告刑總和上限、各刑中
    最長期，考量受刑人經本院函詢，迄今就本件定刑並未表示
    意見，參酌受刑人所犯如附表所示各罪之犯罪類型，除編號
    1所示之罪為詐欺罪外，其餘附表編號2至7所示之罪均為偽
    造文書之犯罪情節不同，暨其動機、態樣、侵害法益、行為
    次數等情狀，並考量附表編號1至6曾經判決定應執行刑8月
    。復就其所犯之罪整體評價其應受非難及矯治之程度，並兼
    衡刑罰經濟與公平、比例等原則，定如主文所示之應執行刑
    並諭知易科罰金之折算標準。至附表編號1至6所示之罪，受
    刑人業已執行完畢，此將由檢察官就已執行之部分，於換發
    執行指揮書時，予以扣除，附此敘明。
據上論斷，應依刑事訴訟法第477條第1項，刑法第50條第1項前
段、第53條、第51條第5款、第41條第8項，裁定如主文。　
中　　華　　民　　國　　111 　年　　3 　　月　　21　　日
                  刑事第七庭    審判長法　官  孫惠琳
                                      法　官  連雅婷
                                      法　官  張育彰
以上正本證明與原本無異。
如不服本裁定，應於收受送達後5 日內向本院提出抗告狀。
                                      書記官  蔡麗春
中　　華　　民　　國　　111 　年　　3 　　月　　21　　日
附表：受刑人楊善甫定應執行刑案件一覽表
編號  1  2 3 4 罪名  詐欺  偽造文書 偽造文書 偽造文書 宣告刑  有期徒刑5月，如易科罰金，以新臺幣1千元折算1日  有期徒刑3月，如易科罰金，以新臺幣1千元折算1日 有期徒刑3月，如易科罰金，以新臺幣1千元折算1日 有期徒刑4月，如易科罰金，以新臺幣1千元折算1日 犯罪日期  107年8月至107年10月間  109年1月16日 109年1月12日至109年1月13日 109年1月13日至109年1月19日 偵查(自訴)機關 年度案號  臺北地檢109年度偵字第9157號等  臺北地檢109年度偵字第9157號等 臺北地檢109年度偵字第9157號等 臺北地檢109年度偵字第9157號等 最後 事實審 法院 臺北地院  臺北地院 臺北地院 臺北地院  案號 110年度審簡字第1178號  110年度審簡字第1178號（聲請書附表應予更正） 110年度審簡字第1178號（聲請書附表應予更正） 110年度審簡字第1178號  判決日期 110/08/30  110/08/30 110/08/30 110/08/30 確定 判決 法院 臺北地院  臺北地院 臺北地院 臺北地院  案號 110年度審簡字第1178號  110年度審簡字第1178號（聲請書附表應予更正） 110年度審簡字第1178號（聲請書附表應予更正） 110年度審簡字第1178號  判決確定日期 110/09/27  110/09/27 110/09/27 110/09/27 是否為得易科罰金之案件  是  是 是 是 備註  臺北地檢110年度執字第4902號  臺北地檢110年度執字第4902號 臺北地檢110年度執字第4902號 臺北地檢110年度執字第4902號   編號1至6經原審定應執行刑有期徒刑8月(已易科執畢)。     
編號  5  6 7 罪名  偽造文書  偽造文書 偽造文書 宣告刑  有期徒刑2月，如易科罰金，以新臺幣1千元折算1日  有期徒刑2月，如易科罰金，以新臺幣1千元折算1日 有期徒刑4月，如易科罰金，以新臺幣1千元折算1日 犯罪日期  109年1月13日  109年1月13日 108年7月間某日 偵查(自訴)機關 年度案號  臺北地檢109年度偵字第9157號等  臺北地檢109年度偵字第9157號等 基隆地檢110年度偵字第304號等 最後 事實審 法院 臺北地院  臺北地院 臺灣高院  案號 110年度審簡字第1178號  110年度審簡字第1178號 110年度上訴字第3035號  判決日期 110/08/30  110/08/30 110/11/16 確定 判決 法院 臺北地院  臺北地院 臺灣高院  案號 110年度審簡字第1178號  110年度審簡字第1178號 110年度上訴字第3035號  判決確定日期 110/09/27  110/09/27 110/12/22 是否為得易科罰金之案件  是  是 是 備註  臺北地檢110年度執字第4902號  臺北地檢110年度執字第4902號 基隆地檢111年度執字第135號   編號1至6經原審定應執行刑有期徒刑8月(已易科執畢)